【裁判字號】    97,消債清,25
【裁判日期】    980202
【裁判案由】    清算事件
【裁判全文】
台灣台中地方法院民事裁定            97年度消債清字第25號
    聲  請  人
    即  債務人  甲○○
    相  對  人
    即  債權人  渣打國際商業銀行股份有限公司
    法定代理人  麥侃哲
    相  對  人
    即  債權人  國泰世華商業銀行股份有限公司
    法定代理人  汪國華
    代  理  人  許雅萍
    相  對  人
    即  債權人  台新國際銀行股份有限公司
    法定代理人  蔡孟
    相  對  人
    即  債權人  華南商業銀行股份有限公司
    法定代理人  李正義
    相  對  人
    即  債權人  三信商業銀行股份有限公司
    法定代理人  陳君澤
    代  理  人  莊嘉隆
    相  對  人
    即  債權人  元大商業銀行股份有限公司
                （原「復華商業銀行股份有限公司」）
                          3、.
    法定代理人  顏慶章
    代  理  人  蔡芷昀
    相  對  人
    即  債權人  大眾商業銀行股份有限公司
                          、1.
    法定代理人  陳建平
    代  理  人  廖祈忠
    相  對  人
    即  債權人  臺灣新光商業銀行股份有限公司
                          6-.
    法定代理人  梁成金
    代  理  人  陳盈君
    相  對  人
    即  債權人  台北富邦商業銀行股份有限公司
    法定代理人  高朝陽
    相  對  人
    即  債權人  香港商香港上海豐銀行股份有限公司
                （原「中華商業銀行股份有限公司」）
    法定代理人  顧銳賢
    相  對  人
    即  債權人  聯邦商業銀行股份有限公司
    法定代理人  李憲章
    代  理  人  湯雯欣
上列當事人間消費者債務清理事件，債務人聲請清算，本院裁定
如下：
    主    文
債務人自中華民國98年2月2日16起開始清算程序，並同時終止清
算程序。
    理    由
一、按法院開始清算程序之裁定，應載明其年、月、日、時，並
    即時發生效力；債務人之財產不敷清償清算程序之費用時，
    法院應裁定開始清算程序，並同時終止清算程序，消費者債
    務清理條例第83條第1項、第85條第1項分別定有明文。
二、本件聲請人即債務人聲請意旨略以：因聲請人之財產及收入
    不足以清償債務，前曾依照中華民國銀行公會會員辦理消費
    金融案件無擔保債務協商機制與金融機構成立協商，協商條
    件為月付新台幣 2萬0108元，惟因聲請人從事水電包工每月
    收入不穩定，加上母親期患病，而哥哥本身領有殘障手冊，
    故只能由自己面對母親長期照料問題，一份收入不穩定的工
    作要維持基本開銷十分艱辛，也使得原本就困難的處境更是
    雪上加霜，而上開協商款項之錢，係先向朋友借來繳，繳了
    八期沒有朋友可以借加上母親住院就繳不出來了，96年 6月
    收到毀諾通知，97年 2月母親在病榻上過世，結束漫長而痛
    苦的臥病生涯，除了需將醫藥費用結清之外，龐大的喪葬費
    用更是頭痛，加上為了處理母親之喪事二、三月完全無法工
    作，只依靠白包充當收入維生，實無法依協商條件履行，故
    聲請人無力繼續履行原協商條件，顯係因非可歸責於己之事
    由致履行有重大困難，又聲請人即債務人又未經法院裁定開
    始更生程序或許可和解或宣告破產，爰聲請清算等語。
三、經查：債務人所主張之上開事實，業據提出戶口名簿、台中
    市政府函（養護費全額補助）、身分證、身心障礙手冊、毀
    諾通知書、免用統一發票收據、全民健康保險重大傷病核定
    審查通知書、診斷證明書、債權人清冊（債務 189萬5784元
    ）、財產及收入狀況說明書、財團法人金融聯合徵信中心當
    事人查詢個人資料 (信用報告）回覆書、協議書、無擔保債
    務還款計劃、財政部台灣省中區國稅財產歸屬資料清清單、
    財政部台灣省中區國稅局94年、95年度綜合所得稅各類所得
    資料清單附卷為證，此外本件又查無聲請人即債務人有消費
    者債務清理條例第6條第3項、第8條或第82條第2項所定駁回
    清算聲請之事由存在，則聲請人即債務人聲請清算，應屬有
    據。再查，依據聲請人即債務人所提財產及收入狀況說明書
    所載，其財產僅有一輛車牌號號為 JGG-045號山葉82CC之機
    車，而該機車牌照狀態為「一般報廢」，此有車號查詢重型
    機車車籍在卷可稽，已無太多殘值，再參酌本件清算程序之
    規模，堪認債務人之財產應不敷清償清算程序之費用，自應
    裁定開始本件清算程序，並同時終止清算程序，爰裁定如主
    文。
中    華    民    國    98    年    2     月    2     日
                  民事庭法  官  顏世傑
上為正本係照原本作成
開始清算程序之裁定不得抗告，如不服同時終止清算程序之裁定
，應於裁定送達後10日內，以書狀向本院提出抗告，並繳納抗告
費新臺幣1000元。
中    華    民    國    98    年    2     月    2     日
                        書記官  劉玥秀


司法院資訊處製作；財團法人民間司法改革基金會備份。
